# 新租赁准则下租赁确认

提问人：skylet001 时间：2022-07-27 16:09:56
陈版：请教一个关于租赁确认的问题：
我方是光伏电站开发建设企业，与项目开发所在地的镇政府签订了土地租赁协议，租赁期开始日 2019 年 1 月 31 日。我方与 2019 年 2 月支付的 3 年的租赁费，即2019-2021年期间的租赁费。租赁协议中双方权利义务的条款中约定：甲方承诺出租行为符合政策规定，确保乙方取得光伏用地的合法性。现因土地所在省份土地使用政策的规定，无法取得光伏电站建设指标，即无法实现我方租赁土地的目的，目前项目停滞，也造成了对方违约。那么站在 2021 年 1 月 1 日新准则转换的角度来看，我方是否应该确认该租赁对应的使用权资产及租赁负债？还是应该将已经付的 3 年租赁费挂在预付账款（因为土地一直无法满足要求，我方未确认相关租赁费，一直挂账预付账款）。

回答人：chenyiwei
从此处主帖所述情况看，本企业并未取得对该土地使用的控制权，且因存在合规性障碍，在可预见的未来也不会取得该等权利。相应地，由于并未开始一项租赁，故尚不适用租赁会计准则。
因此，本企业不应确认使用权资产，可以继续挂帐预付账款（报表上列报为其他非流动资产），同时需关注其减值问题。